臺灣高等法院臺中分院刑事判決　　　　　　　 九十一年度交上訴字第一二三二號
　　上　訴　人　臺灣苗栗地方法院檢察署檢察官
　　上　訴　人
　　即　被　告　乙○○
右上訴人因被告過失致死等案件，不服臺灣苗栗地方法院九十一年度交訴字第三十一
號中華民國九十一年五月十六日第一審判決（起訴案號：臺灣苗栗地方法院檢察署九
十年度偵字第四一一一號、九十一年度偵字第一一三一號），提起上訴，本院判決如
左：
      主  文
上訴駁回。
      事  實
一、乙○○前曾於民國八十七年間，因過失致人於死案件，於八十八年八月十八日，
    經臺灣苗栗地方法院判處拘役五十日，緩刑二年，於八十八年九月十六日確定，
    於八十八年十月一日緩刑報結在案；詎其仍不知悛悔，於緩刑期間即九十年六月
    十六日下午五、六時許，下課後，與同學在苗栗縣頭份鎮○○○○○路邊攤飲用
    維士比酒類（大約半瓶）已因飲酒欠缺通常注意力，而無安全駕駛車輛能力，猶
    於九十年六月十六日晚上八時許，駕駛車號ＢＣ─一０二五號自用小客車，前往
    苗栗縣後龍鎮大庄里一二五之一號，其姑父丙○○住處，搭載其表弟、妹彭建雄
    、彭薪蓉二人，欲沿苗二十七線縣道由苗栗市往銅鑼鄉方向，返回苗栗縣銅鑼鄉
    興隆村十二鄰一四九號住處，並於返家途中復購得啤酒一瓶飲用；嗣於同日晚上
    十一時二十分許，於途經苗栗縣銅鑼鄉中平村苗二十七線縣道八公里又五十公尺
    處，因酒後意識不清，且疏未注意於行經未劃設分向線路段緊靠右側行駛，亦未
    注意途經彎曲路、交岔路口附近減速慢行，竟貿然加速偏左行駛，不慎正面撞及
    對向由邱昭茵所駕駛之車號Ｇ八─一三一０號自用小客車，使其自身所駕駛之車
    輛失控翻覆，致車載乘員彭建雄因而頭部受創，送苗栗縣苗栗市協和醫院，於九
    十年六月十七日上午十時許，進入苗栗協和醫院加護病房救治，惟延至九十年六
    月十七日下午一時三十五分許，彭建雄終因頭部鈍力損傷，在苗栗協和醫院不治
    死亡。另乙○○於事發後，亦因傷重送往苗栗縣苗栗市協和醫院救治，經該醫院
    抽取其血液檢驗內含酒精值高達每一百毫升二０九‧六五毫克而查悉上情。（本
    件交通事故經送鑑定結果，邱昭茵無肇事因素；另乙○○車載乘員彭薪蓉因本件
    事故受有傷害部分，其中乙○○部分未具告訴）。
二、案經彭建雄之父丙○○訴請苗栗縣警察局苗栗分局報請臺灣苗栗地方法院檢察署
    檢察官偵查暨臺灣苗栗地方法院檢察署檢察官檢舉偵查起訴。
    理  由
一、右揭事實，業據被告乙○○自白其有對於本件車禍確有過失不諱，核與證人邱昭
    茵、洪任樹、蕭慶暄證述被告駕駛車輛肇事等情節相符，並有苗栗縣警察局道路
    交通事故調查報告表一紙、本件車禍事故現場及車輛受損情形相片四幀、相驗屍
    體證明書、法醫驗斷書、勘驗筆錄、履勘現場及肇事車輛筆錄等在卷可稽；復有
    苗栗縣苗栗市協和醫院檢驗報告一件（被告乙○○血液內含酒精值檢驗報告）附
    卷可憑。另有臺灣省竹苗區車輛行車事故鑑定委員會九十一年二月二十五日竹鑑
    字第九一０一九七號函暨所附鑑定意見書亦認定被告酒精濃度過量駕駛自小客車
    行經未劃分向線路段未靠右行駛為肇事原因，本件車禍發生之責任在被告。而彭
    建雄確因被告之過失肇事發生車禍致死亡，並有上開相驗屍體證明書、法醫驗斷
    書等足資證明，本件事證明確，被告犯行，堪以認定。
二、核被告乙○○所為，係犯刑法第一百八十五條之三服用酒類不能安全駕駛動力交
    通工具而駕駛車輛之罪及第二百七十六條第一項之過失致人於死罪。被告酒醉駕
    車並因而致人死亡，依道路交通管理處罰條例第八十六條第一項規定，就過失致
    人於死罪部分，應加重其刑。又被告所犯上開二罪間，行為互殊，罪名不同，應
    予分論併罰。原審判決引用道路交通管理處罰條例第八十六條第一項、刑法第一
    百八十五條之三、第二百七十六條第一項、第五十一條第五款、罰金罰鍰提高標
    準條例第一條前段之規定，並審酌被告前因過失致人於死案件，經原審法院判處
    罪刑確定在案，竟於緩刑期間內，仍酒後駕駛車輛肇事而致人於死，且未與告訴
    人（即被害人家屬）就民事部分完全達成和解（被告之父支付十萬元之喪葬費）
    ，使告訴人獲得完全之賠償等情形，就過失致人於死罪部分量處有期徒刑一年，
    就服用酒類不能安全駕駛動力交通工具而駕駛車輛罪部分量處有期徒刑五月，並
    定其應執行刑為有期徒刑一年四月。本院復斟酌被告與死者係表兄弟，其與告訴
    人間係姑父、侄兒之關係，告訴人因信賴被告而委由被告搭載其子女彭建雄、彭
    薪蓉二人，前往偏遠之山區，被告於搭載其表弟、妹後，仍繼續飲用酒類及被告
    目前就讀親民工商專科學校（有學生證一紙在卷可證），且僅與其祖母、父親相
    依為命，復於前一次車禍事故中頭部、身體、四肢受有傷害，形成四肢殘障（有
    重大傷病免自行部分負擔證明卡、中華民國殘障手冊、診繼證明書各一紙在卷為
    憑）等一切情狀。原審判決認事用法既無違誤，量刑亦稱允當。被告空言否認，
    提起上訴，指摘原判決不當，公訴人臺灣苗栗地方法院檢察署檢察官據告訴人之
    請求，以被告並未與告訴人達成民事和解，並予以安慰，被告犯後並無悔意，而
    認被告量刑過輕為由提起上訴，均無理由，應予駁回。公訴人雖具體求刑，惟經
    本院審酌上開情狀，仍認前開刑度較適當，附此敘明。
據上論斷，應依刑事訴訟法第三百六十八條，判決如主文。
本案經檢察官甲○○到庭執行職務。
中        華        民        國  九 十 一  年     九     月    十八    日
                                  臺灣高等法院臺中分院刑事第三庭
                                        審判長法  官  陳  朱  貴
                                              法  官  廖  柏  基
                                              法  官  胡  忠  文
右正本證明與原本無異。
均不得上訴。
                           書記官  林  世  傑
中        華        民        國  九 十 一  年     九     月    十九    日
附錄法條：
刑法第一百八十五條之三：
服用毒品、麻醉藥品、酒類或其他相類之物，不能安全駕駛動力交通工具而駕駛者，
處一年以下有期徒刑、拘役或三萬元以下罰金。
刑法第二百七十六條第一項：
因過失致人於死者，處二年以下有期徒刑、拘役或二千元以下罰金。
                                                                        Ｋ
